臺灣士林地方法院民事裁定
　　　　　95年度財管字第99號
聲　請　人　臺北市政府
法定代理人　甲○○
代　理　人　戊○○
上列聲請人聲請指定被繼承人丁○○遺產管理人事件，本院裁定
如下：
    主  文
選任丙○○（女、民國○○年○ 月○ 日生、身分證統一編號：Ｚ000
000000號）為被繼承人丁○○之遺產管理人。
准對被繼承人丁○○（男、民國○○年○○月○○日生、身分證統一編
號：Ｚ000000000號，生前住台北市○○區○○路161 巷9 號8 樓
之6 ，於民國94年11月22日死亡）之大陸地區以外之繼承人為承
認繼承之公示催告。
被繼承人丁○○之大陸地區以外之繼承人，應自前項公示催告最
後登載新聞紙之日起壹年內承認繼承。上述期限屆滿，無繼承人
承認繼承時，被繼承人丁○○之遺產，於清償債權並交付遺贈物
後，如有剩餘即歸屬國庫。
聲請程序費用由被繼承人丁○○之遺產負擔。
    理  由
一、按繼承開始時，繼承人有無不明，而無親屬會議或親屬會議
    未於1 個月內選定遺產管理人者，利害關係人得聲請法院選
    任遺產管理人，並由法院依公示催告程序，定6 個月以上之
    期限，公告繼承人，命其於期限內承認繼承，民法第1177條
    、第1178條第1 項、第2 項規定甚明。
二、本件聲請意旨略以：被繼承人丁○○欠繳民國95年房屋稅及
    91年、94年地價稅合計新臺幣16,645元，現已逾滯納期間仍
    未繳納，其遺有台北市○○區○○路161 巷9 號8 樓之6 建
    物及桃源段1 小段387 地號土地，惟因被繼承人業已於94年
    11 月22 日死亡，且其繼承人均已拋棄繼承，亦無法依民法
    第1177條選定遺產管理人，以致稅捐無法徵起，為此依法聲
    請鈞院准予指定財政部國有財產局為被繼承人丁○○之遺產
    管理人等語，並提出戶籍謄本、繼承人資料表、本院家事法
    庭士院鎮家親95年度繼字第11號通知、家庭成員（三親等）
    資料查詢清單、欠稅總歸戶查詢情形表、土地登記謄本、建
    物登記謄本等件為證。
三、經查，聲請人主張被繼承人丁○○於94年11月22日死亡，並
    遺有上開土地與建物，其欠繳95年房屋稅與91年、94年地價
    稅等情，已據提出戶籍謄本、土地登記謄本、建物登記謄本
    、欠稅總歸戶查詢情形表等為證，堪信為真正，聲請人所屬
    稅捐稽徵處為本件稅捐徵收機關，即有法律上利害關係，得
    為本件聲請，合先敘明。又被繼承人之法定繼承人均已拋棄
    繼承，亦未召開親屬會議選定遺產管理人等情，有戶籍謄本
    、本院家事法庭士院鎮家親95年度繼字第11號通知、財政部
    財稅資料中心家庭成員（三親等）資料查詢清單等在卷可稽
    ，並經本院調取95年度繼字第11號拋棄繼承事件案卷核閱無
    誤。聲請人固陳明希望選任財政部國有財產局為被繼承人之
    遺產管理人，惟查被繼承人生前曾向台北市第五信用合作社
    貸款，並以被繼承人之姊丙○○為該貸款之連帶保證人，有
    貸款契約書2 份、放款帳卡2 張、支票影本15張等可稽，並
    據被繼承人之債權人即台北市第五信用合作社之代理人乙○
    ○到庭陳明無訛，且希望選任連帶保證人丙○○為被繼承人
    之遺產管理人（見本院95年11月9 日非訟事件筆錄），雖丙
    ○○已聲明拋棄繼承准予備查在案，且其到庭表明無意擔任
    遺產管理人（見本院95年12月18日非訟事件筆錄），惟丙○
    ○既為被繼承人之姊，亦為被繼承人債務之連帶保證人，則
    其對被繼承人之財產狀況應較他人為了解，且被繼承人遺產
    如受妥適管理、處分，日後自可減輕其連帶保證責任，而其
    陳明為高職畢業，現與配偶共同經營公司（見同前筆錄），
    顯具相當之智識、能力足以擔任被繼承人之遺產管理人，本
    院因認選任丙○○為被繼承人丁○○之遺產管理人為適宜，
    並依法為承認繼承之公示催告如主文所示。
四、依非訟事件法第157條裁定如主文。
中　　華　　民　　國　　96　　年　　1 　　月　　22　　日
                  家事法庭  法  官  詹朝傑
以上正本證明與原本無異。
如對本裁定抗告，應於裁定送達後10日內向本院提出抗告狀。
中　　華　　民　　國　　96　　年　　1 　　月　　22　　日
                            書記官  蔡永光
